【裁判字號】    88,上易,2469
【裁判日期】    890119
【裁判案由】    傷害
【裁判全文】
臺灣高等法院臺中分院刑事判決                八十八年度上易字第二四六九號
    上  訴  人  臺灣彰化地方法院檢察署檢察官
    上  訴  人
    即  被  告  甲○○
    選任辯護人  陳榮昌
    被      告  丁○○○
右上訴人因傷害案件，不服台灣彰化地方法院八十七年度易字第一八二一號中華民國
八十八年六月十四日第一審判決（起訴案號：台灣彰化地方法院檢察署八十七年度偵
字第八四四六號）提起上訴，本院判決如左：
    主  文
上訴駁回。
    事  實
一、丁○○○因蓋房子，泥漿噴到隔鄰丙○○房子之門窗，前經丙○○報警處理，雙
    方發生嫌隙，嗣於民國（下同）八十七年九月四日上午近七時許，丁○○○騎機
    車在彰化縣秀水鄉○○村○○街四九八號前與丙○○起爭執，甲○○見丙○○毆
    打丁○○○，除拉開丁○○○外，竟基於傷害之故意，出手毆打丙○○，使丙○○頭部外傷、顏面多處擦挫傷、右膝、右髁多處擦傷。
二、案經被害人丙○○訴請臺灣彰化地方法院檢察署檢察官偵查起訴。
    理  由
壹、上訴人即被告甲○○（下稱被告甲○○）部分：
一、訊之被告甲○○矢口否認有右開傷害犯行，辯稱：是丙○○打丁○○○，伊只把
    他們拉開，並未毆打丙○○云云。惟查右開事實，業據被害人丙○○於警訊、偵
    查及原審中指訴「我被撞倒，甲○○走過來抓我頭髮，打我頭部」（偵查卷二十
    二頁）、「我人倒地，甲○○就跑來打我」（原審卷六十六頁）綦詳，且被告甲○○於原審供稱：於拉開丁○○○時，遭丙○○咬傷腳部等情（原審卷十九頁反
    面、六十六頁反面），若被告甲○○未毆打丙○○，何以丙○○要咬傷甲○○之
    腿部？又觀告訴人所受多處傷勢，並非遭勸架拉開所致，有省立彰化驗傷診斷書
    一紙附卷可稽（偵查卷五頁），參以證人即治療醫師王史典於原審復證述：「因
    他（指告訴人）的傷很廣泛，是如何造成的很難判斷，應該不是自己打傷的」等
    語（原審卷一二三頁），事證甚明。證人即現場處理之警員戊○○於本院證稱：
    其前往現場時，事件已告一段落，告訴人已返回住家，神情上覺得有與人打架等
    語（本院卷五十四頁反面），其既未在事件當時在場，所為證詞自不足據為對被
    告甲○○有利之認定。被告甲○○所否認與辯解係卸責之詞，不足採信，其犯行
    堪以認定。
二、核被告甲○○所為，係犯刑法第二百七十七條第一項之傷害罪。原審依據上述理
    由，適用刑法第二百七十七條第一項、第四十一條、罰金罰鍰提高標準條例第一
    條前段、第二條，並審酌被告甲○○之素行，犯罪之動機、犯罪之手段、被害人
    所受傷害程度及被告犯罪後之態度等一切情狀，量處拘役二十日之刑，並諭知易
    科罰金之折算標準。經核其認事用法俱無不合，量刑亦稱允適，被告甲○○提起
    上訴，猶執陳詞否認有傷害犯行；檢察官據告訴人請求以原審量刑過輕，而指摘
    原判決不當，均非有理由，應予駁回。
貳、被告丁○○○部分：
一、公訴意旨略以：被告丁○○○因蓋房子，泥漿噴到丙○○之房子，經丙○○報警
    處理，雙方發生嫌隙，於八十七年九月四日上午近七時許，丁○○○騎機車在彰
    化縣秀水鄉○○村○○街四九八號前擦撞丙○○，雙方因此爭執，甲○○聞訊出
    面，出手毆打丙○○時，丁○○○亦基於共同之傷害犯意，出手抓丙○○之臉部
    ，使丙○○頭部外傷、顏面多處擦挫傷、右膝、右髁多處擦傷。因認被告丁○○○犯有刑法第二百七十七條第一項之罪嫌，且其與被告甲○○二人就上開犯行，
    有犯意之聯絡及行為之分擔，為共同正犯云云。
二、公訴意旨認被告丁○○○犯有刑法第二百七十七條第一項之罪嫌，無非以被害人
    丙○○及告訴代理人乙○○指訴為憑，且謂觀諸告訴人所受多處傷勢，並非遭勸
    架拉開所致，而認被告丁○○○有上開傷害犯嫌。按犯罪事實應依證據認定，無
    證據不得推定其犯罪事實；又不能證明被告犯罪者，應諭知無罪之判決，刑事訴
    訟法第一百五十四條、第三百零一條第一項分別定有明文。又按告訴人之告訴，
    係以使被告受刑事訴追為目的，是其陳述是否與事實相符，仍應調查其他證據以
    資審認，最高法院五十二年台上字第一三○○號判例可資參照。訊據被告丁○○○堅決否認上開犯行，辯稱：當時伊騎機車由民生路右轉彎進入約二米半寬巷道
    約四塊水泥板長之距離，見丙○○站於路旁，伊為閃避丙○○而往內側行駛時，
    被丙○○推倒，致伊人車倒地受傷，丙○○進而徒手毆打伊成傷，故伊報警，伊
    並未打丙○○等語。經查告訴代理人乙○○係被告之子，事發當時並未在場目睹
    ，其指述無非係丙○○片面轉述之詞。經原審履勘現場，該處係丙○○住處門前
    巷道約二米半寬，距民生路僅約有四塊水泥板長之距離，且係近乎九十度之轉彎
    ，機車絕對無法快速行駛，雙方係比鄰而居，此有勘驗筆錄在卷足憑（原審卷一
    三九－一四二頁），告訴人丙○○雖稱：被告丁○○○騎機車由民生路右轉彎進
    入約二米半寬巷道（故意撞伊）云云，然而，若被告丁○○○故意要撞丙○○，
    儘可選擇直線快速衝撞，擦撞傷必嚴重，何以選擇轉彎慢速？而告訴人丙○○之
    擦傷竟僅輕微如診斷書所載？告訴人此部分之指訴與常理有違。又若被告丁○○○與被告甲○○有傷害丙○○之犯意聯絡，何以丁○○○單身女人徒手體力不敵
    丙○○，竟於人車被推倒地且被毆打流血受傷（見原審卷八十八－八十九頁所附
    照片及診斷書）後，被告甲○○始出現於現場？況且本件向警局報案者為被告丁○○○之丈夫，經前往現處理之警員戊○○於原審證述明確（原審卷四十四頁）
    ，益證被告丁○○○與甲○○間並無告訴人所指傷害犯意之聯絡及行為分擔。再
者，告訴人丙○○亦於原審陳稱：「我有受傷，係甲○○毆打所致」（原審卷四
    十四頁反面），並未指稱係被告丁○○○毆打或誤撞所致，足見被告丁○○○所
    辯未有傷害告訴人之行為，堪予採信。揆諸前說明，尚難僅憑告訴人之片面指述
    及診斷書，遽認係被告丁○○○有共同傷害行為，此外，復查無其他積極證據足
    資證明被告丁○○○有何傷害犯行，原審就被告丁○○○部份，依刑事訴訟法第
    三百零一條第一項為被告丁○○○無罪之諭知，核無不當，檢察官仍據告訴人請
    求意旨指摘原判決諭知被告丁○○○無罪為不當，請求撤銷改判，其上訴為無理
    由，應予駁回。
據上論斷，應依刑事訴訟法第三百六十八條，判決如主文。
本案經檢察官李榮鴻到庭執行職務
中      華      民      國    八十九    年      一      月     十九     日
                                  台灣高等法院台中分院刑事第七庭
                                        審判長法  官  劉  連  星
                                              法  官  林  秋  華
                                              法  官  江  錫  麟
右正本證明與原本無異。
不得上訴。
                                  書記官  謝  雅  惠
中      華      民      國    八十九     年      一       月   二十一   日
                                                                        Ｆ


司法院資訊處製作；財團法人民間司法改革基金會備份。
